# 售后租回融资租赁递延收益的摊销问题

提问人：1111mw 时间：2016-12-14 11:37:10
售后租回形成融资租赁按会计准则的要求进行会计处理，租赁期间企业折旧政策变更（折旧年限延长，残值率增加），请问企业递延收益是按照原折旧年限摊销还是按照增加后的折旧年限摊销。有何依据？

回答人：chenyiwei
售后回租构成融资租赁的交易本质上是资产抵押借款，完全可以依其经济实质直接按借款进行会计处理，而不用对作为标的物的固定资产的会计处理进行调整。这样，在变更折旧政策时，其账务调整方法就可以与不涉及售后回租交易的普通固定资产一样处理。 如果此前公司已采用《企业会计准则讲解（ 2010 ）》中所述的方法进行会计处理的，则此次变更折旧政策时，因系采用未来适用法衔接，故对变更时点上的固定资产账面价值和递延收益不应产生影响，后续变更后的会计估计生效后，应当自变更后的会计估计生效之日起，将截至该日的递延收益余额在按照新的折旧年限下确定的剩余折旧年限内摊销，同样作为对折旧费用的调整。

提问人：zhs7403 时间：2016-12-15 10:59:26
原先对递延收益的摊销方法应当不变，即每月递延收益摊销额不变，递延收益的余额也不变。陈老师,这一句话如何理解?我记得递延收益的摊销方法应该是和固定资产计提折旧一样的?即双方是同步调整的.

回答人：chenyiwei
递延收益是出售价格和原账面价值的差额，在固定资产剩余折旧年限内摊销，作为对折旧费用的调整。折旧年限调整后，递延收益的剩余摊销年限会相应发生变化。感谢指正。